PEZANTES SILVA CESAR JUNIOR

Jr. Malecón Rímac 3582 | SMP, Lima | +51 964-130-347 | Werras04@gmail.com | porfolio-junior-pezantes.netlify.app/
RUC: 10726045734

DNI: 72604573

PERFIL

Estudiante de ingeniería de software cursando el último ciclo de la carrera con experiencia en Desarrollo de proyectos Web, Desktop y Mobile. Con interés de trabajar en el área tecnológica la cual me permita seguir aprendiendo, poniendo en práctica mis conocimientos y la experiencia adquirida a lo largo de mis años de formación y laborales dentro del sector TI.

EDUCACIÓN_

Universidad Tecnológica Del Perú ago.

2018 - jun. 2023

Ingeniería de Software, estudiante Quinto Superior

EXPERIENCIA PROFESIONAL_

EN VIVO ENTRETAINMENT E.I.R.L.

ene. 2020 - ene. 2020

Empresa especializada en actividades de esparcimiento y recreativas N.C.P.

Asistente Logístico – "Gaming House Mall del Sur"

- Apoyo en seguimiento de los movimientos de mercancía desde los proveedores hasta su destino final
- Organización de entrada y salida de materiales de los diferentes departamentos
- Atención al cliente resolviendo incidencias o dudas relacionadas con la logística

PISCO TECHNOLOGIES

feb. 2021 – jun. 2022

Empresa especializada en actividades tecnológicas de información y de servicios informáticos.

Desarrollador Fullstack MERN – "Proyecto Circuito Mágico (CMA)" Servicio para la empresa EMILIMA

- Diseño de la arquitectura para la solución.
- Integración del api rest en Node.js
- Construcción de interfaces en React.js y Next.js
- Construcción del app administrador en React.is
- Construcción de la web MultiPage en Next.js
- Integración con el api rest construido.

Desarrollador Frontend – "Proyecto – Entradas Lima" Servicio para la empresa EMILIMA

- Construcción de nuevas interfaces web con Vue.js
- Integración con el api rest

Desarrollador Web – "Proyecto – MultiPage Emilima" Servicio para la empresa EMILIMA

- Construcción de la arquitectura Frontend
- Construcción de las interfaces web con HTML, Css3 y Javascript
- Construcción de un administrador para el sitio web con Vue.js
- Construcción del api rest en laravel
- Integración del api rest construido

Desarrollador Fullstack PHP – "Proyecto – Compromisos con la ciudad MML" Servicio para la empresa EMILIMA

- Construcción del api rest en PHP
- Construcción de la arquitectura Frontend
- Construcción de las interfaces web HTML, Css3 y Javascript
- Construcción de un administrador para el sitio web con React.js
- Integración con el api rest

EMILIMA S.A jul. 2022 – oct. 2022

Empresa encargada de la administración de inmuebles de propiedad de la Municipalidad de Lima. Así como la administración del Circuito Mágico del Agua del Parque de la Reserva y de nuestro propio Fondo Editorial.

Analista programador – "**Proyecto – MultiPage Emilima**" Empresa EMILIMA

- Construcción de nueva vista para el ISO 37001
- Construcción de la sección ISO 37001 en el gestor de contenido
- Carga de información de los documentos en regla

Analista programador – "**Proyecto – Parking PDE**" Empresa EMILIMA

- · Actualizaciones en el api rest
- Construcción del api rest en Node.js
- Construcción de nuevas funcionalidades de control de ticket rápido
- Construcción de nuevo perfil de usuario

Analista programador – "**Proyecto – HelpDesk**" Empresa EMILIMA

- Construcción de las nuevas interfaces
- Integración con el api rest

INVERSIONES Y SERVICIOS JOLG S.A.C

ene. 2023 – feb. 2023

Empresa especializada en otras actividades de telecomunicaciones.

Desarrollador Fullstack – "Proyecto – Ojo celeste"

Empresa Inversiones y Servicios Jolg

- Construcción de nuevas interfaces en blade
- Diseño de nuevas relaciones en laravel 8
- Actualizaciones en el Api rest

CONOCIMIENTOS_

JavaScript Básico - Intermedio Vue.js Básico - Intermedio

Node.js Básico

SQL, MySQL, MongoDB Básico - Intermedio

HTML, Bootstrap, tailwind, CSS Avanzado React Básico

Vue Básico - Intermedio

Java Básico

PHP Básico – Intermedio

Laravel 8 Intermedio
Git, GitHub y Gitlab Avanzado

Unity Básico – Intermedio Game Maker Básico – Intermedio

Figma Básico Ilustrator Básico

VOLUNTARIADO_

IEEE Computer Society – UTP set. 2020 – dic. 2021

Área de proyectos

Comunidad Microsoft UTP ago. 2019 – dic. 2022

Miembro

IEEE Computer Society – UTP set. 2019- ago. 2022

Miembro

INFORMACIÓN ADICIONAL

Certificaciones:

- Certificado de finalización de Diseño Web con HTML + CSS Movistar/ Conecta Empleo (mar. 2021)
- Certificado de finalización de Introducción al Diseño de Videojuegos -Movistar/ Conecta Empleo (jul.2022)
- Certificado de finalización de Introducción al Desarrollo Web I Google Activate (jun. 2022)
- Certificado de finalización de Introducción al Desarrollo Web II Google Activate (jun. 2022)
- Certificado de finalización de Github para programadores Linkedin Learning (jul. 2022)
- Certificado de finalización de MySQL esencial Linkedin Learning (jul. 2022)
- Certificado de finalización de Fundamentos del desarrollo web: Full Stack o Frinted-end (jul. 2022)
- Certificado de finalización de Aprende SCRUM Linkedin Learning (jul. 2022)
- Certificado de finalización de JavaScript esencial Linkedin Learning (jul. 2022)

- Certificado de finalización de JavaScript avanzado: Buenas prácticas Linkedin Learning (jul. 2022)
- Certificado de finalización de Desarrollo web: Control de calidad automatizado
 Linkedin Learning (jul. 2022)
- Certificado de finalización de JavaScript avanzado: Expresiones regulares Linkedin Learning (jul. 2022)
- Certificado de finalización de Programacion con JavaScript Movistar/ Conecta Empleo (jul. 2022)
- Certificado de finalización de Responsive Web Design FreeCodeCamp (ago. 2022)
- Certificado de finalización de Curso de actualización en Microsoft Power Bi Skill (nov. 2022)

Constancias:

- Constancia de Tutor STEM Matemática UTP (jul. 2019)
- Constancia de Tutor STEM Algoritmica UTP (jul. 2019)
- Constancia de Excel intermedio UTP (ene. 2020)
- Constancia de Soporte Técnico de Computadoras UTP (ago. 2020)
- Constancia de participación de introducción al Ethical hacking Seguridad Cero (jul. 2020)
- Constancia de voluntariado a cargo del comité de proyectos de IEEE Computer Society (dic.2021)